臺灣高等法院花蓮分院刑事裁定　　　　　96年度交抗字第18號
抗　告　人　交通部公路總局臺北區監理所花蓮監理站
法定代理人　甲○○
受 處 分人　乙○○
上列抗告人因受處分人違反道路交通管理處罰條例案件，不服中
華民國96年5月31日臺灣花蓮地方法院96年度交聲字第74號裁定
，提起抗告，本院裁定如下：
    主  文
抗告駁回。
    理  由
一、抗告意旨略以：道路交通管理處罰條例第68條雖修正為「
    汽車駕駛人，因違反本條例及道路交通安全規則之規定，受
    吊銷駕駛執照處分時，吊銷其持有各級車類之駕駛執照」等
    語，似僅限於「吊銷」處分時，始得吊銷其持有各級車類之
    駕駛執照，「吊扣」處分則無此適用。然本條文修正時，交
    通部已持反對意見，認恐有駕駛人以其持有高一級之駕駛執
    照而駕駛低一級之車輛違規時，即無法吊扣或吊銷其所持駕
    駛執照。本件受處分人乙○○因酒後駕車，原處分機關依道
    路交通安全規則第35條第1項第1款處罰其罰鍰新台幣（下同
    ）19,000元外，另「吊扣」其駕駛執照一年，因其無自用小
    客車執照，故吊扣其職業駕駛執照一年，並無違法，如依原
    裁定意旨，認吊扣駕駛執照處分，不得吊扣其各級車類之駕
    駛執照，將難限制其繼續駕車行駛道路，對道路交通秩序之
    維持及道路交通安全已生重大之影響，爰請撤銷原裁定。
二、經查：
（一）受處分人乙○○於民國95年12月11日22時42分許，駕駛JA
      -7693號自用小客車，途經花蓮縣吉安路2段與七腳川溪防
      圳道路，因酒精濃度超過規定標準（0.25-0.4），為花蓮
      縣警察局吉安分局開單舉發，並由抗告人依道路交通管理
      處罰條例第35條第1項第1款規定，裁處受處分人罰鍰19,0
      00元整，並吊扣其駕駛執照1年之事實，業據受處分人坦
      承不諱，並有酒精測試單及花蓮縣警察局舉發違反道路交
      通管理事件違規通知單1紙附卷可稽，堪信其確有酒後駕
      車之違規行為。
（二）按汽車駕駛人，因違反本條例及道路交通安全規則之規定
      ，受吊銷駕駛執照處分時，吊銷其持有各級車類之駕駛執
      照，道路交通管理處罰條例第68條定有明文。依其條文之
      規定，僅於汽車駕駛人受「吊銷」駕駛執照處分時，始得
      吊銷其持有各級車類之駕駛執照，受「吊扣」處分時則無
      此條文之適用。交通部雖反對此條文之修正，然基於行政
      罰法第4條處罰法定原則之適用，違反行政法上義務之處
      罰，以行為時之法律有明文規定者為限，受處分人於95年
      12月11日違規時，處罰條例第68條已修正如上，自應適用
      修正後之規定，不得再援用修正前之規定。
（三）原裁定以受處分人違規時係駕駛自小客車，因違規而受「
      吊扣駕駛執照12個月」處分，自應吊扣自小客車駕駛執照
      ，而不得吊扣其職業聯結車駕駛執照，因而撤銷原處分，
      已審酌處罰條例第68條之規定及受處分人違規時持有之駕
      駛執照等級，於法尚無違誤，抗告意旨指摘原裁定不當，
      核無理由，應予駁回。
三、據上論結，應依道路交通管理處罰條例第89條，道路交通案
    件處理辦法第25條、第26條，刑事訴訟法第412條，裁定如
    主文。
中　　華　　民　　國　　96　　年　　6 　　月　　29　　日
                  審判長法  官  何方興
                        法  官  王紋瑩
                        法  官  林鳳珠
以上正本證明與原本無異。
本件不得再抗告
                        書記官  陳有信
中　　華　　民　　國　　96　　年　　6 　　月　　29　　日
